# 关于购买个人股权达到控制的现金流问题

提问人：liddylove2017 时间：2017-02-03 21:37:22
请问各位老师 张某控制B公司60%股权，价格 100 万元， A公司购买张某股权 100 万元达到对B公司的控制。 那么现金流里面 B公司由于没有收到钱，不做处理，A公司处理 投资支付的现金 100 万元。 问题：那么这个 100 万元如何抵消掉？

回答人：chenyiwei
这笔钱是支付给合并报表范围以外的交易对方的，合并报表层面不能抵销。 如果构成非同一控制下合并，则该 100 万元与购买日被购买方所持有的现金及现金等价物余额之间的差额应在合并现金流量表中填列在“取得子公司和其他营业单位支付的现金净额”项目内。
如果该差额为负数的，则按正数填入“收到的其他与投资活动有关的现金”项目内。